最高法院刑事判決　　　　　　九十六年度台上字第六五一八號
上 　訴 　人　台灣高等法院檢察署檢察官
上訴人即被告　甲○○
　　　　　　　　　　　27號3樓
上列上訴人等因被告違反槍砲彈藥刀械管制條例案件，不服台灣
高等法院中華民國九十五年八月九日第二審判決（九十四年度上
訴字第三六三一號，起訴案號：台灣板橋地方法院檢察署九十四
年度偵緝字第七九０號《原判決誤載為九十三年度偵字第一八五
六八號》），提起上訴，本院判決如下：
    主  文
原判決撤銷，發回台灣高等法院。
    理  由
本件原判決認定：上訴人即被告甲○○明知可發射子彈具有殺傷
力之改造槍枝，屬於槍砲彈藥刀械管制條例第四條第一項第一款
管制之槍砲，非經主管機關許可，不得持有、寄藏之。竟於民國
九十三年十月十一日下午四時許，在其台北縣三重市○○路○段
二三七號四樓之八住處，未經許可，受友人劉舒雯（已另案判處
罪刑確定）之委託，代為保管可發射子彈具有殺傷力之仿華爾瑟
（即WALTHER）廠PPK/S型半自動手槍製造之玩具手槍換裝土造金
屬槍管而成之改造手槍一支（槍枝管制編號000000000
0號），並將之寄藏在其前開住處內。嗣於九十三年十一月十二
日下午五時許，在上址為警搜索查獲，並扣得上開改造手槍一支
（含彈匣一個）等情。因而撤銷第一審之科刑判決，改判仍論被
告以未經許可，寄藏可發射子彈具有殺傷力之改造手槍罪，處有
期徒刑壹年，併科罰金新台幣（下同）壹萬元，並諭知罰金易服
勞役之折算標準，及為相關從刑之諭知，固非無見。
惟查：（一）科刑之判決其宣示之主文，與所載之理由，必須互
相適合，否則即屬理由矛盾，其判決當然為違背法令。原判決主
文雖諭知，處上訴人有期徒刑一年，併科罰金一萬元；惟其理由
則說明，處上訴人有期徒刑一年四月，併科罰金一萬元（原判決
第七頁倒數第四行）。其主文之諭知與理由之說明，不盡一致，
自非適法。（二）本件起訴書記載：上訴人自九十三年十月十一
日下午四時許，受友人劉舒雯之託，寄藏扣案之槍、彈等情，原
判決事實亦為同一之認定；惟其理由則採信證人劉舒雯所證：係
於被告在九十三年十一月十二日被查獲前二日，將扣案之改造手
槍放置於被告住處云云，說明：「顯見該系爭槍枝為證人劉舒雯
於九十三年十一月十日將該改造手槍放置於被告住處，而為被告
所寄藏」等旨（原判決第六頁第三至五行）。其事實之認定與理
由之說明，齟齬不一，有判決理由矛盾之違誤。且本件如以證人
劉舒雯之證述作為被告有罪之論據之一，就起訴意旨所記載之被
告自九十三年十月十一日下午四時許（下稱起訴時間）起之寄藏
犯行，究係犯罪時間之誤載，抑或該部分與起訴時間前部分有如
何之實質上或裁判上一罪之關係，而為起訴效力所及，未置一詞
，亦有判決理由不備之違誤。檢察官上訴意旨執以指摘，為有理
由，且被告亦具狀表示不服，應認原判決有撤銷發回之原因。
據上論結，應依刑事訴訟法第三百九十七條、第四百零一條，判
決如主文。
中　　華　　民　　國　九十六　年　 十一 　月　二十三　日
                      最高法院刑事第五庭
                          審判長法官  林　增　福
                                法官  邵　燕　玲
                                法官  張　清　埤
                                法官  陳　世　雄
                                法官  蔡　國　在
      本件正本證明與原本無異
                                      書  記  官
中　　華　　民　　國　九十六　年　 十一 　月　二十八　日
                                                Ａ
